【裁判字號】    89,訴,206
【裁判日期】    890427
【裁判案由】    竊盜等
【裁判全文】
臺灣彰化地方法院刑事判決                          八十九年度訴字第二六號
    公  訴  人  臺灣彰化地方法院檢察署檢察官
    被      告  丙○○
右列被告因竊盜等案件，經檢察官提起公訴（八十八年度偵字第八三七三號）及移送
併案審理（八十八年度偵字第九七二三、一一一二０號），本院判決如左：
    主      文
丙○○連續竊盜，累犯，處有期徒刑玖月，鑰匙貳把沒收；又傷害直系血親尊親屬之
身體，累犯，處有期徒刑伍月。應執行有期徒刑壹年壹月，鑰匙貳把沒收。
    事      實
一、丙○○曾於民國八十三年間，因違反麻醉藥品管理條例案件，經本院判處有期徒
    刑五月確定，於八十四年二月十二日執行完畢，猶不知悔改，復意圖為自己不法
    所有，並基於概括犯意，先於民國八十八年八月六日，於彰化市○○里○○路二
    五三巷三十二號家中，竊取其母乙○○所有之電視機一台，轉賣予位於彰化縣彰
    化市○○○路之二手貨店，得款花用，又於八十八年九月三十日下午十時許，在
    臺中縣太平市○○路八十二巷九弄二十四號前，以其所有之鑰匙一把，竊取戊○
    ○所有之車號ＡＵＬ二０一號機車一輛，又在八十八年十一月二十六日下午五時
    許，在彰化縣彰化市○○路一九七號前，以其所有之鑰匙一把，竊取丁○○所有
    之車號ＫＳＺ三八五號機車一輛，又另行起意，於八十八年八月七日晚間十一時
    許，在彰化縣彰化市○○里○○路二五三巷卅二號住所，向其母親乙○○索取機
    車使用，遭其母拒絕，竟基於傷害其母身體之犯意，二次出手推開乙○○，致其
    母跌倒受有左腓骨下端骨折之傷害，嗣於八十八年十月六日下午十時五十分許，
    在彰化縣彰化市○○路與曉陽路口與甲○○同經警查獲，扣得其有供竊取機車使
    用之鑰匙一把，惟丙○○趁隙逃逸。又於八十八年十一月二十九日凌晨一時許，
    在彰化縣彰化市○○路○段三六四巷彰興國中後門路旁經警查獲，再扣得其有供
    竊取機車使用之鑰匙一把，
二、案經乙○○訴由彰化縣警察局彰化分局移送臺灣彰化地方法院檢察署檢察官偵查
    起訴及彰化縣警察局彰化分局報請臺灣彰化地方法院檢察署檢察官移送本院併案
    審理。
    理      由
一、訊據被告丙○○於右揭事實坦承不諱，核與其於警訊及偵訊供述情節相符，即與
    被害人乙○○、戊○○、丁○○指陳電視機或機車失竊情節亦相吻合，且有失竊
    報告及贓物領據附卷可證，而被告出手推倒告訴人乙○○，致告訴人乙○○左腳
    腓骨下端骨折之傷害，除據被告自白外，並有告訴人乙○○指訴在卷可憑，復有
    臺灣省立彰化醫院所出具之驗傷診斷書一紙附卷可稽。本案事證明確，被告竊盜
    及傷害直系血親尊親屬罪行均堪認定。
二、核被告所為，係犯刑法第三百二十條第一項竊盜罪及同法第二百八十條之傷害直
    系血親尊親屬罪，傷害直系血親尊親屬部分應依同法第二百七十七條第一項之刑
    度加重二分之一處斷，被告連續三次竊盜犯行，時間緊接，犯罪基本構成要件相
    同，顯係基於概括犯意為之，是為連續犯，應以一罪論，並依法加重其刑，被告
    曾於民國八十三年間，因違反麻醉藥品管理條例案件，經本院判處有期徒刑五月
    確定，於八十四年二月十二日執行完畢，此有臺灣彰化地方法院檢察署刑案資料
    查註紀錄表及本院被告全國前案紀錄表各一紙在卷可稽，茲於五年以內再犯有期
    徒刑以上之本罪，是為累犯，應依法加重其刑（連續竊盜部分遞加重其刑），審
    酌被告犯罪之動機、方法、手段、所生危害暨犯後態度等一切情狀，就所犯二罪
    分別量處如主文所示之刑，並定其應執行刑，以示懲儆，又扣案鑰匙二把係被告
    所有供犯竊盜罪所用之物，爰依法宣告沒收。
三、又公訴意旨認被告僅竊取前揭電視機，然被告併竊取前揭二部機車已如前述，惟
    被告此部分犯行與本案檢察官起訴竊盜部分犯行具有連續犯之裁判上一罪關係，
    自為起訴效力所及，依審判不可分原理，本院自應加以審判，併此明。
四、移送併辦意旨認被告另於八十八年十一月二十五日凌晨二時許，在彰化市○○里
    ○○○路六十四號前，竊取車號ＬＸＵ八三七號機車，而移送本院併案審理（八
    十八年度偵字第一一０九二號），訊據被告則堅決否認有竊取此輛機車犯行，經
    查前揭車號ＬＸＵ八三七號機車係案外人曾皓銘騎乘經警查獲，曾皓銘固曾於警
    訊指述係綽號「阿泰」男子將機車借與伊使用，並以口卡指認係被告將機車借與
    伊使用，然除曾皓銘指述外，別無任何積極證據證明被告確有竊取車號ＬＸＵ八
    三七號機車，此部分事證尚有不足，本院無從併案審理，併此明。
據上論斷，應依刑事訴訟法第二百九十九條第一項前段，刑法第五十六條、第三百二
十條第一項、第二百八十條、第二百七十七條第一項、第四十七條、第五十一條第五
款，三十八條第一項第二款，罰金罰鍰提高標準條例第一條前段，判決如主文。
本案經檢察官陳德芳到庭執行職務。
中      華      民      國    八十九   年    四    月      二十七    日
                                臺灣彰化地方法院刑事第三庭
                                法    官    姚  勳  昌
右正本證明與原本無異。
如不服本判決，應於判決送達後十日內向本院提出上訴狀( 須附繕本 )。
告訴人或被害人對於判決如有不服具備理由請求檢察官上訴者，其上訴期間之計算係
以檢察官收受判決正本之日期為準。
                                 法院書記官  楊  筱  惠
中      華      民      國    八十九   年    五    月    二      日


司法院資訊處製作；財團法人民間司法改革基金會備份。
